【裁判字號】    97,消債更,19
【裁判日期】    970923
【裁判案由】    更生事件
【裁判全文】
臺灣基隆地方法院民事裁定            97年度消債更字第19號
聲  請  人
即  債務人  甲○○
上列當事人聲請消費者債務清理事件，本院裁定如下：
    主  文
債務人甲○○自中華民國九十七年九月二十三日十二時起開始更
生程序。
    理  由
一、按法院開始更生程序之裁定，應載明其年、月、日、時，並
    即時發生效力，消費者債務清理條例第45條第1項定有明文。
二、本件債務人主張：伊有不能清償債務情事，雖在消費者債務
    清理條例施行前曾依中華民國銀行公會會員辦理消費金融案
    件無擔保債務協商機制（下稱銀行公會債務協商機制），與
    最大金融機構債權人復華商業銀行股份有限公司（現為元大
    商業銀行股份有限公司）成立協商，約定每月應償還新臺幣
    （下同）29,902元，而聲請人亦按時繳納款項，共繳納20期
    ，因先前做Ｃ型肝炎治療，健保有給付半年，但從96年11月
    13日起即必須開始自費治療，每月需負擔19,430元藥物費用
    及2,100元的掛號費用，且因治療影響身體狀況甚鉅，已自
    97年7月1日起向原任職公司辦理留職停薪一年，故現已無資
    力再支付每月近3萬元之分期款項；且無擔保或無優先權之
    債務總額未逾1,200萬元，復未經法院裁定開始清算程序或
    宣告破產，爰向本院聲請更生等語。
三、經查，本件聲請人並非從事營業活動之人，名下僅有土地一
    筆價值約239,288元，所積欠債務總額約為179萬元，未逾1,
    200萬元，有聲請人所提之財產及收入狀況說明書、財政部
    財產歸屬資料清單、不動產估價報告書及債權人清冊暨債權
    總金額表在卷可稽，堪認本件聲請人確有不能清償之情事。
四、次查，本件聲請人固曾依銀行公會債務協商機制與金融機構
    債權人成立協商，惟自96年11月13日起開始接受Ｃ型肝炎自
    費干擾素治療，每月須支出醫療及掛號費用約20,000元，導
    致聲請人於履行上開協議條件20期後，無力再繼續繳納，此
    亦有聲請人所提出長庚紀念醫院之診斷證明書及醫療費用收
    據在卷可參；而上開醫療費用之支出，依聲請人現今身體狀
    況，確有支出必要，且聲請人亦因接受上開治療致身體狀況
    不佳而聲請留職停薪一年，有聲請人庭呈之公司簽呈在卷可
    稽，可徵本件並非聲請人主觀上惡意不履行協商條件，實係
    聲請人在客觀上確有不可歸責之事由存在。
五、綜上所述，本件聲請人僅係一般消費者，並未從事營業，且
    其有不能清償之情事，而其所負無擔保及無優先權債務並未
    逾1200萬元，雖曾與各債權銀行達成協議，但有不可歸責於
    己事由致履行協議顯有重大困難，已如前述，復未經法院裁
    定開始清算程序或宣告破產，亦查無聲請人有消費者債務清
    理條例第6條第3項、第8條或第46條各款所定駁回更生聲請
    之事由存在，則本件聲請人聲請更生，應屬有據，爰裁定如
    主文。
中    華    民    國    97    年    9    月    23   日
                  民事庭法  官  林玉珮
以上正本係照原本作成。
本件不得抗告。
本裁定已於97年9月23日下午12時公告。
中    華    民    國    97    年    9    月    23    日
                        書記官  洪福基


司法院資訊處製作；財團法人民間司法改革基金會備份。
